Inventaris van het archief van de Krijgsraad te ''s-Gravenhage vóór 1813
Nationaal Archief, Den Haag
- Stukken betreffende de zittingen verband houdende bij de Krijgsraad te 's-Gravenhage, 1790-1811, I; 41 dozen
  - Stukken betreffende de zittingen verband houdende bij de Krijgsraad te 's-Gravenhage, 1810; 38
    Strafzaak tegen J. Randerath, veroordeeld wegens desertie, vonnisdag 23 juli 1810
    Strafzaak tegen B. Rijke, veroordeeld wegens desertie, vonnisdag 23 juli 1810
    Strafzaak tegen P. Smidt, veroordeeld wegens desertie, vonnisdag 26 juli 1810
    Strafzaak tegen J. van Heiningen, veroordeeld wegens diefstal, vonnisdag 10 februari 1810
    Strafzaak tegen H. Surig, veroordeeld wegens diefstal, vonnisdag 26 juli 1810
    Strafzaak tegen A. Baaffelaars, veroordeeld wegens desertie, vonnisdag 3 augustus 1810
    Strafzaak tegen A. van Mechelen, veroordeeld wegens desertie, vonnisdag 3 augustus 1810
    Strafzaak tegen S. Kalf, veroordeeld wegens desertie, vonnisdag 3 augustus 1810
    Strafzaak tegen C. Timmermans, veroordeeld wegens desertie, vonnisdag 3 augustus 1810
    Strafzaak tegen P.W. ten Haaf, veroordeeld wegens diefstal, vonnisdag 21 augustus 1810
    Strafzaak tegen H. Belard, veroordeeld wegens desertie, vonnisdag 26 augustus 1810
    Strafzaak tegen P. Zeistermans, veroordeeld wegens diefstal, vonnisdag 6 oktober 1810
    Strafzaak tegen J. de Wilde, veroordeeld wegens desertie, vonnisdag 6 oktober 1810
  - Stukken betreffende de zittingen verband houdende bij de Krijgsraad te 's-Gravenhage, 1810; 39
    Strafzaak tegen F.L. Heysen, veroordeeld wegens desertie, vonnisdag 10 februari 1810
    Strafzaak tegen J. Frankenberg, veroordeeld wegens desertie, vonnisdag 10 februari 1810
    Strafzaak tegen L. Bescheclox, veroordeeld wegens desertie, vonnisdag 10 februari 1810
    Strafzaak tegen J. Baars, veroordeeld wegens desertie, vonnisdag 10 februari 1810
    Strafzaak tegen J. v.d. Rhee, veroordeeld wegens desertie, vonnisdag 27 maart 1810
    Strafzaak tegen C. Raap, veroordeeld wegens desertie, vonnisdag 27 maart 1810
    Strafzaak tegen M. Christiaanse, veroordeeld wegens desertie, vonnisdag 31 maart 1810
    Strafzaak tegen C. Kammeijer, veroordeeld wegens desertie, vonnisdag 31 maart 1810
    Strafzaak tegen P. Korver, veroordeeld wegens desertie, vonnisdag 8 juni 1810
    Strafzaak tegen C. Wupkenberg, veroordeeld wegens diefstal, vonnisdag 8 juni 1810
    Strafzaak tegen G. Hooning, veroordeeld wegens aan het, nadat hij eenmaal wegens gepleegde misdaad ene schandelijke straf had ondergaan, vervolgens weder onder een valse naam dienst te nemen, vonnisdag 30 juni 1810
    Strafzaak tegen H. Fokkers, veroordeeld wegens het weigeren de orders van zijner officieren te gehoorzamen, vonnisdag 30 juni 1810
    Strafzaak tegen A. Zwet, veroordeeld wegens het gebruiken van valse naam dienst te nemen bij 's-konings Armee, vonnisdag 30 juni 1810
    Strafzaak tegen J. Vogelaar, veroordeeld wegens na eenmaal met een briefje van ontslag uit 's-Konings Militaire Dienst weggezonden te zijn, vervolgens wederom dienst te nemen voor Zijne Majesteit Armee, vonnisdag 30 juni 1810
    Strafzaak tegen C. Ligtenberg, veroordeeld wegens desertie, vonnisdag 23 juli 1810
    Strafzaak tegen J. Harms, veroordeeld wegens desertie, vonnisdag 23 juli 1810
    Strafzaak tegen S. Martenes, veroordeeld wegens desertie, vonnisdag 25 juli 1810
    Strafzaak tegen A.L. Druijff, veroordeeld wegens diefstal, vonnisdag 26 juli 1810
    Strafzaak tegen M. Poelman, veroordeeld wegens desertie, vonnisdag 3 augustus 1810
    Strafzaak tegen J. Steur, veroordeeld wegens desertie, vonnisdag 3 augustus 1810
    Strafzaak tegen J. Milch, veroordeeld wegens desertie, vonnisdag 3 augustus 1810
    Strafzaak tegen F.W. Mittman, veroordeeld wegens desertie, vonnisdag 3 augustus 1810
    Strafzaak tegen G. van Buuren, veroordeeld wegens desertie, vonnisdag 3 augustus 1810
    Strafzaak tegen J. Mulder, veroordeeld wegens desertie, vonnisdag 3 augustus 1810
    Strafzaak tegen P. Reaal, veroordeeld wegens desertie, vonnisdag 5 oktober 1810
    Strafzaak tegen P. Zwarts, veroordeeld wegens diefstal, vonnisdag 6 oktober 1810
    Strafzaak tegen J. Roeffel, veroordeeld wegens desertie, vonnisdag 6 oktober 1810
    Strafzaak tegen J. Muleson, veroordeeld wegens diefstal, vonnisdag 6 oktober 1810
    Strafzaak tegen J. de Ruyter, veroordeeld wegens aan het, na het eindigen van zijn engagement verlaten van zijn garnizoen zonder verlof; hoezeer hij volgens de algemene en bekende orders gehouden was tot het bekomen van paspoort of ontslag te blijven voortdienen, vonnisdag 28 oktober 1810
    Strafzaak tegen C. Moelie, veroordeeld wegens desertie, vonnisdag 28 oktober 1810
    Strafzaak tegen P. Nietsche, veroordeeld wegens desertie, vonnisdag 6 november 1810
    Strafzaak tegen J. Bukelmans, veroordeeld wegens desertie, vonnisdag 6 november 1810
    Strafzaak tegen J. Bouwman, veroordeeld wegens desertie, vonnisdag 6 november 1810
    Strafzaak tegen M. v.d. Velden, veroordeeld wegens diefstal, vonnisdag 10 november 1810
    Strafzaak tegen A. de Maas, veroordeeld wegens desertie, vonnisdag 10 november 1810
    Strafzaak tegen G. Prasing, veroordeeld wegens desertie, vonnisdag 10 november 1810
    Strafzaak tegen D. Arendsma, veroordeeld wegens desertie, vonnisdag 5 december 1810
    Strafzaak tegen P. v.d. Ende, veroordeeld wegens aan het verpanden van hem, aan betrouwde goederen het verkopen van het de wegens bij hem ontvangen lombaardbriefjes, vonnisdag 5 december 1810
    Strafzaak tegen N. Zwaan, veroordeeld wegens desertie, vonnisdag 5 december 1810
    Strafzaak tegen P. Peters, veroordeeld wegens desertie, vonnisdag 5 december 1810
    Strafzaak tegen W. Maas, veroordeeld wegens desertie, vonnisdag 5 december 1810
  - Stukken betreffende de zittingen verband houdende bij de Krijgsraad te 's-Gravenhage, 1810; 40
    Strafzaak tegen J.P. Hilt, veroordeeld wegens desertie, vonnisdag 10 februari 1810
    Strafzaak tegen N. v.d. Bijl, veroordeeld wegens desertie, vonnisdag 17 februari 1810
    Strafzaak tegen N. Broelet, veroordeeld wegens desertie, vonnisdag 17 februari 1810
    Strafzaak tegen C. Arbeitter, veroordeeld wegens desertie, vonnisdag 23 februari 1810
    Strafzaak tegen J. Woldhuysen, veroordeeld wegens desertie, vonnisdag 26 februari 1810
    Strafzaak tegen J. de Wolf, veroordeeld wegens desertie, vonnisdag 21 maart 1810
    Strafzaak tegen J. Lampe, veroordeeld wegens desertie, vonnisdag 21 maart 1810
    Strafzaak tegen M. van Helder, veroordeeld wegens desertie, vonnisdag 27 maart 1810
    Strafzaak tegen M. Meijer, veroordeeld wegens het inbrengen van lichtvaardige en ongegronde klachten, het welke zaken zijn, die in een land van goede justitie niet kunnen worden geleden, vonnisdag 29 maart 1810
    Strafzaak tegen S. Coppelaars, veroordeeld wegens desertie, vonnisdag 31 maart 1810
    Strafzaak tegen J. van Doesburg, veroordeeld wegens desertie, vonnisdag 31 maart 1810
    Strafzaak tegen H. Krispijn, veroordeeld wegens desertie, vonnisdag 31 maart 1810
    Strafzaak tegen J.W. van Maurik, veroordeeld wegens desertie, vonnisdag 30 juni 1810
    Strafzaak tegen J. Wolf, veroordeeld wegens desertie, vonnisdag 23 juli 1810
    Strafzaak tegen N. Verschuur, veroordeeld wegens desertie, vonnisdag 23 juli 1810
    Strafzaak tegen M.H. Grommer, veroordeeld wegens desertie, vonnisdag 23 juli 1810
    Strafzaak tegen J. Vermeulen, veroordeeld wegens desertie, vonnisdag 26 juli 1810
    Strafzaak tegen G. Kriele, veroordeeld wegens desertie, vonnisdag 3 augustus 1810
    Strafzaak tegen D. van Elst, veroordeeld wegens desertie, vonnisdag 3 augustus 1810
    Strafzaak tegen M. Stevens, veroordeeld wegens desertie, vonnisdag 3 augustus 1810
    Strafzaak tegen A. Bouwman, veroordeeld wegens desertie, vonnisdag 3 augustus 1810
    Strafzaak tegen A. Limburg, veroordeeld wegens desertie, vonnisdag 3 augustus 1810
    Strafzaak tegen C. Begt, veroordeeld wegens desertie, vonnisdag 3 augustus 1810
    Strafzaak tegen J.G. van Hoek, veroordeeld wegens desertie, vonnisdag 3 augustus 1810
    Strafzaak tegen H. Kremer, veroordeeld wegens desertie, vonnisdag 6 oktober 1810
    Strafzaak tegen J. Lagerberg, veroordeeld wegens na eenmaal met paspoort uit de Mil. dienst te zijn weggezonden andermaal met verzwijging van het zelve, dienst nemen van de Armee. vonnisdag 6 oktober 1810
    Strafzaak tegen J. v.d. Broek, veroordeeld wegens het inbrengen van lichtvaardige en ongegronde klachten, vonnisdag 6 oktober 1810
    Strafzaak tegen I.N. Hekman, veroordeeld wegens het weigeren om de hem gegeven orders te gehoorzamen; mitsgaders het oneerbiedig behandelen, kwalijk bejegenen van en schelden op zijne onder officieren, vonnisdag 6 oktober 1810
    Strafzaak tegen H. Jansen, veroordeeld wegens diefstal, vonnisdag 28 oktober 1810
    Strafzaak tegen Z. Teunissen, veroordeeld wegens desertie, vonnisdag 6 november 1810
    Strafzaak tegen J. Moret, veroordeeld wegens desertie, vonnisdag 6 november 1810
    Strafzaak tegen A. Koppers, veroordeeld wegens desertie, vonnisdag 6 november 1810
    Strafzaak tegen C.M. Ziesel, veroordeeld wegens desertie, vonnisdag 10 november 1810
    Strafzaak tegen A. v.d. Brand, veroordeeld wegens desertie, vonnisdag 10 november 1810
    Strafzaak tegen T. Smidt, veroordeeld wegens desertie, vonnisdag 10 november 1810
    Strafzaak tegen O.G. Vrezinga, veroordeeld wegens desertie, vonnisdag 21 november 1810
    Strafzaak tegen D. v.d. Werff, veroordeeld wegens desertie, vonnisdag 21 november 1810
    Strafzaak tegen W. Jongkind, veroordeeld wegens desertie, vonnisdag 21 november 1810
  - Stukken betreffende de zittingen verband houdende bij de Krijgsraad te 's-Gravenhage, 1811; 41
    Strafzaak tegen C. Vrijmoet, veroordeeld wegens desertie, vonnisdag 30 september 1810
    Strafzaak tegen J.J. Harlingen, veroordeeld wegens desertie, vonnisdag 14 januari 1811
    Strafzaak tegen J. Koning, veroordeeld wegens desertie, vonnisdag 14 januari 1811
    Strafzaak tegen A. Remmerswaal, veroordeeld wegens desertie, vonnisdag 14 januari 1811
    Strafzaak tegen A. Verboom, veroordeeld wegens desertie, vonnisdag 14 januari 1811
    Strafzaak tegen H. van Schaik, veroordeeld wegens het uittrekken van haar der staarten van sommige paarden der gem. Divissie en aan de ontvreemding van het zelfde, vonnisdag 14 januari 1811
    Strafzaak tegen G. Mulder, veroordeeld wegens desertie, vonnisdag 14 januari 1811
    Strafzaak tegen J. van Dijk, veroordeeld wegens desertie, vonnisdag 14 januari 1811
    Strafzaak tegen J. Hakkert, veroordeeld wegens desertie, vonnisdag 14 januari 1811
    Strafzaak tegen J. Lange, veroordeeld wegens desertie, vonnisdag 14 januari 1811
    Strafzaak tegen P. Peters, veroordeeld wegens desertie, vonnisdag 14 januari 1811
    Strafzaak tegen J. Steegman, veroordeeld wegens desertie, vonnisdag 14 januari 1811
    Strafzaak tegen P. van Vugt, veroordeeld wegens desertie, vonnisdag 14 januari 1811
    Strafzaak tegen J. Rijnen, veroordeeld wegens desertie, vonnisdag 14 januari 1811
    Strafzaak tegen A. Haselaar, veroordeeld wegens desertie, vonnisdag 14 januari 1811
    Strafzaak tegen C. Voerman, veroordeeld wegens diefstal, vonnisdag 28 januari 1811
    Strafzaak tegen A. Dekker, veroordeeld wegens diefstal, vonnisdag 28 januari 1811
    Strafzaak tegen J.F. Heller, veroordeeld wegens diefstal, vonnisdag 28 januari 1811
    Strafzaak tegen A. Bogaards, veroordeeld wegens desertie, vonnisdag 28 januari 1811
    Strafzaak tegen P. van Megersen, veroordeeld wegens diefstal, vonnisdag 12 februari 1811
    Strafzaak tegen Y. Goudswaard, veroordeeld wegens desertie, vonnisdag 12 februari 1811
    Strafzaak tegen G. Willemse, veroordeeld wegens diefstal, vonnisdag 12 februari 1811
    Strafzaak tegen J. Broers, veroordeeld wegens desertie, vonnisdag 12 februari 1811
    Strafzaak tegen J. Verhoeven, veroordeeld wegens desertie, vonnisdag 12 februari 1811
    Strafzaak tegen C.W. Haas, veroordeeld wegens desertie, vonnisdag 12 februari 1811
    Strafzaak tegen J. Dupon, veroordeeld wegens diefstal, vonnisdag 12 februari 1811
    Strafzaak tegen W. Belo, veroordeeld wegens diefstal, vonnisdag 12 februari 1811
    Strafzaak tegen J. v.d. Draay, veroordeeld wegens diefstal, vonnisdag 12 februari 1811
    Strafzaak tegen A. Heere, veroordeeld wegens desertie, vonnisdag 12 februari 1811
    Strafzaak tegen G.F. Keller, veroordeeld wegens desertie, vonnisdag 19 februari 1811
    Strafzaak tegen S.H. de Jong, veroordeeld wegens het weigeren de orders van zijne onder officier te gehoorzamen, vonnisdag 23 februari 1811
    Strafzaak tegen H. Jacobs, veroordeeld wegens het weigeren de orders van zijne onder officier te gehoorzamen, vonnisdag 23 februari 1811
    Strafzaak tegen G.J. de Groen, veroordeeld wegens poging tot desertie, vonnisdag 27 februari 1811
    Strafzaak tegen J. Kerstenius, veroordeeld wegens desertie, vonnisdag 27 februari 1811
    Strafzaak tegen P.J.G. Endlich, veroordeeld wegens desertie, vonnisdag 27 februari 1811
    Strafzaak tegen J. de Vet, veroordeeld wegens desertie, vonnisdag 27 februari 1811
    Strafzaak tegen W. Puterse, veroordeeld wegens desertie, vonnisdag 27 februari 1811
    Strafzaak tegen P.F. Bogaards, veroordeeld wegens medeplichtige bij een diefstal, vonnisdag 27 februari 1811
    Strafzaak tegen J. Erfort, veroordeeld wegens diefstal, vonnisdag 27 februari 1811
    Diverse stukken. 1811
- Diversen, II
  - Register der resolutien van onderscheiden, collegien gezonden aan de Krijgsraad des Garnizoen in Den Haag., 21 oktober 1803 t/m 23 maart 1807; 42
  - Brievenboek betreffende de ingekomen stukken van de Krijgsraad in Den Haag., 29 december 1806 t/m 21 juni 1810; 43
  - Register der resolutien van onderscheiden, collegien gezonden aan de Krijgsraad des Garnizoen in Den Haag., 20 november 1807 t/m 1 augustus 1810; 44
  - Register der resolutien van onderscheiden, collegien gezonden aan de Krijgsraad des Garnizoen in Den Haag., 1 augustus 1810 t/m 28 februari 1811; 45
  - Register van vonnissen., 14 januari - 27 februari 1811; 46; (3 caternen)
  - Diversen., 1807; 47
    - Verbaal van het verhandelde bij de Minister van Justitie en Politie van de Koning. (nr. 22) 25 maart 1807, 1
    - Decreten en besluiten van de Koning (nr. 4 en (nr. 24) 26 maart en 25 mei 1807, 2
  - Twee vonnissen van de Krijgsraad te Utrecht., 29 november 1796; 48
  - Register van verleende gratie, en daarna geregistreerde verloven; 1784-1792; 1798-1799; 49
  - Besluiten van de Koning., 25 april 1810; 50
  - Registers van vonnissen., 51-55
    - 1800-12-15 t/m 1801-03-30, 51
    - 1806-06-02 t/m 1804-12-14, 52
    - 1805-01-22 t/m 1806-06-30, 53
    - 1806-07-25 t/m 1807-03-20, 54
    - 1810-03-21 t/m 1811-02-27, 55
  - Notulen der besoignes van de Krijgsraad der Garnizoens van Den Haag., 56-58
    - 1806-01-07 t/m 1806-11-25, 56
    - 1807-11-13 t/m 1809-02-27, 57
    - 1809-03-04 t/m 1810-03-21, 58
  - Register van vonnissen., 59-63
    - 1796-09-26 t/m 1799-10-23, 59
    - 1799-10-24 t/m 1800-11-25, 60
    - 1807-11-13 t/m 1808-11-26, 61
    - 1808-08-26 t/m 1809-06-03, 62
    - 1809-06-03 t/m 1810-02-26, 63
  - Diversen., 1714-1794; 64
    - Inventaris van sententien en informatien welke zich bevinden in de Regiment Kist van de Hollandse Gardes te Voet., 1
    - Inventaris van papieren van het Regiment Hollandse Gardes te Voet, mei 1784 tot september 1794, 2
    - Inventaris van papieren van het Garnizoen in Den Haag, 1787-1788, 3
    - Inventaris Guardes te Voet, 1714-1779, 4
  - Sententien en Informatien en andere papieren., 2 aug. 1680 - 14 sept. 1740; 65
    - Vonnissen zonder bijlagen, 1680-1740, 1
    - Indagingen van deserteurs, 1731-1736, 2
    - Informatien, 1719-1740, 3
    - Resolutien, 1688, 1691, 1723-1734 en 1739, 4
    - Declaraties, 1714, 1719 en 1722, 5
  - Diversen., 1740-1749; 66
    - Informatien, 1741-1749, 1
    - Vonnissen zonder bijlagen, 1742-1749, 2
    - Resolutien, 1742, 1743 en 1747, 3
    - Lijst van Deserteurs, 10-06-1743, 4
    - Rekeningen en verklaringen van manqueerende fournitures, 26-02-1740, 5
    - Verklaring van H. Holdersbach, 02-10-1742, 6
    - Verklaring van G. Dammerie en anderen, 06-03-1749, 7
    - Memorie tussen A. Perier en Le Grand, 07-05-1742, 8
    - Interogatieven inzake van C. Bol en B. van Bolden, 11-06-1744, 9
    - Proces van C. Cambagh, 05-11-1749, 10
    - Procedures over A. v.d. Velde, 02-05-1741, 11
    - Procedures over J.J. Koek, 10-09-1742, 12
    - Declaratie van D. Tiaux, 12-07-1741, 13
    - Declaratie van de Chirurgijn over A. v.d. Broek, 26-07-1743, 14
    - Diverse losse stukken, 1742-1747, 15
  - Diversen., 1750-1756; 67
    - Informatien, 1750-1756, 1
    - Rekesten, 1750-1753, 2
    - Interogatorien om daar te horen van P. Lomp soldaat in 't regiment gardes te voet, 02-07-1756, 3
    - Verklaring van J. Doncker, 09-04-1756, Verklaring van J. Smit, 09-03-1756; Verklaring van H. Dinaut, 22-09-1756; Verklaring van M. Wouters, 16-12-1756; 4
    - Proces crimineel contra F.W. Deuringh, 18-05-1751, 5
    - Stukken betreffende inzake J. Hoffman en A. van Schaatsberg, 23-02-1752, 6
    - Prothocol crimineel in de zaak van J.H. Deysters, 23-02-1752, 7
    - Prothocol crimineel in de zaak van T. Moraiguyn, 12 maart 1752, 8
    - Procuratie van I.S. de Hertogge en H. Schey, 21 september 1756, 9
    - Diverse losse stukken, 1750-1756, 10
  - Diversen., 1757-1764; 68
    - Informatien, 1757-1764, 1
    - Inventaris stukken van Mr. S.A. Westerhoff in cas crimineel contra P. Hauwlink gearresteerden en geaccuseerd, 28 oktober 1763, 2
    - Inventaris stukken van Mr. S. Bogaert R.O. eis in cas crimineel contra J.L. Krieger gearresteerden en gaccuseerd, 5 augustus 1764, 3
    - Inventaris stukken van Mr. S. Bogaert R.O. eis in cas crimineel contra, 4
      H van Geemen, 20 januari 1764
      J. de Waal, 20 januari 1764
      C. Schultz, 20 januari 1764
      C. van Emmerik, 20 januari 1764
      T. Bras, 20 januari 1764
    - Copiën van proceduren van de Hoge Krijgsraad om te scheiden enige soldaten van 't regiment van hare vrouwen; attestien, informatien en klachten daar over gedaan aan Hare Koniklijke Hoogheid en 't gene daar op aan voorn: Hoge Krijgsraad heeft behagen 't ordonneerd, 6 september 1757, 5
    - Inventaris stukken inzake J. Kip, februari - mei 1757, 6
    - Acte van tweede default, derde mandament met de claussule van Edicte en Relaus van Maria Margaretha Hureau getrouwd met Johannes van Blerk, 26 november 1757, 7
    - Declaratoir van C. Sahm, 15 september 1760, 8
    - Documenten en declaratie van salaris en voorschot competerende B. Visser, auditeur van het regiment Hollandse Guardes te Voet, in kwaliteit als sequester over de boedel van wijlen de heer F.N. de Lely, 5 maart 1760, 9
    - Documenten specterende tot de boedel van de heer J.A. Gallas, 15 januari 1761, 10
    - Stukken uit de memorie van A.N. d'Helliot, 20 augustus 1759, 11
    - Request voor weduwe Feeder tegen de chirurgijn Schutz., 12
    - Requeste en informatie van N. Rabbi, 11 maart 1761, 13
    - Missieve aan de heren Burgermeester en Regeerders des stad Delft, mitsgaders een copie van een missieve van dhr. Regenten van het Tuchthuis te Delft, 26 januari 1758, 14
    - Interrogatorien en andere documenten concurerende F. Westerman, 10 november 1758, 15
    - Interrogatorien en informaties van H. Hertog, 23 december 1758, 16
    - Interrogatorien en informaties van M. Veenvlied en anderen, 13 september 1760, 17
    - Verklaringen van diverse personen bij elkaar, 11 februari 1757 - 17 november 1764, 18
    - Sententie en lijst van deserteurs, 25 oktober 1757 - 5 maart 1764, 19
    - Attestatien; 1759, 1760 en 1762, 20
    - Diverse losse stukken, 1757-1764, 21
  - Diversen., 1765-1767; 69
    - Attestatien; 6 april 1765 - 16 oktober 1765, 1
    - Actes van scheidingen, 2 mei - 9 december 1767, 2
    - Notulen van de Wel Edele Gestrenge Krijgsraad van het Regiment Holl. Gardes te Voet, 1765-1767, 3
    - Inventaris van stukken, actes en Monumenten aan de Wel Ed. Gestrenge Krijgsraad van het Regiment Holl. Gardes eiseres in cas crimineel tegen D. Streng, 30-05-1765, 4
    - Interrogatorien van:, 5
      H Dilg, 14 december 1767
      J.F. Brouwer, 14 december 1767
      C. Muller, 14 december 1767
      F.L. Thoeringen, 14 december 1767
      J.C. de Busch, 2 mei 1765
      C. Rottinghuijs en 8 ander personen, 16 oktober 1765
      G. Mijne, 2 mei 1765
      L. Borl, 10 mei 1765
    - Informatien, februari 1765 - november 1767, 6
    - Verklaringen, 1765-1767, 7
    - Sententien zonder bijlagen, 1765-1767, 8
    - Diverse losse stukken, 1765-1767, 9
  - Diversen., 1768-1770; 70
    - Inventaris van stukken, actes en munumenten van Mr. S. Bogaert auditeur militair R.O. Eisr. in cas crimineel op en de jegens P. Starkenburg soldaat in het Regiment Holl. Gardes te Voet, 15 februari 1768, 1
    - Acte van Non projuditie van B.S. Gallas in dato, 6 juni 1770, 2
    - Acte van Schouw van J.G. Finnenbergh, 7 april 1768, 3
    - Verklaring van P. Muijsman, 13 oktober 1768, 4
    - Requesten van maart 1768 en augustus 1768, 5
    - Rekening voor de sergeant Hijmans, 1768. Rekeningbewijs en religua in de zaak van de luitenant B.S. Gallas overleden den 31 mei 1770., 6
    - Strafzaak tegen:, 7
      L. Dirks, 29 november 1771
      P. Suijten, 30 december 1771
      C. Bokstein, 25 juni 1771
      J. van Son, 25 juni 1771
      P. Suijten, 23 juli 1771
      259 Deserteurs, 14 december 1769
      J.C. Donnars
    - Informatien van diverse personen, 9 maart tot 13 november 1771, 8
    - Diverse losse stukken, 1772-1778, 9
  - Diversen., 1772-1778; 71
    - Sententien (vonnissen) van de Krijgsraad van het regiment Holl. Gardes te Voet, 1
      G. Beijer, 7 augustus 1775
      P. Knoopmeijer, 6 oktober 1775
      J.P. Schultz, 6 oktober 1775
      H. Schouten, 2 december 1772
      C. van Leeuwen, 18 mei 1775
      J. Wilke, 24 juni 1774
      J.J. Berger, 14 december 1776
      J. Hartman, 14 december 1776
      G. Mus, 18 september 1776
      J. van Rosendaal, 8 juli 1776
    - Inventaris en lijst van de verkochte goederen van wijlen de sergeant J. Bonger, 16 februari 1773, 2
    - Verhoor over de soldaat A. Koninks, 19 september 1778, 3.a
    - Verhoor over de persoon N. Leicher soldaat in het 1e Bataljon in het regiment Holl. Gardes te Voet, 8 september 1778, 3.b
    - Procuraties van, 4
      G. Keppel, 3 mei 1776
      J. Belman, 23 februari 1778
      Grave van Limburg Styrim, 12 maart 1778
      Baron van Tengnagel, 24 april 1778
      J. Enning, 30 juni 1778
    - Verklaringen van diverse personen, 28 mei 1772 tot 17 oktober 1777, 5
    - Informatien van diverse personen, 12 maart 1772 tot 7 november 1778, 6
    - Processen., 7
      H. Schouten, 02 december 1772
      C. van Leeuwen, 18 mei 1773
      J.J. Berger en J. Hartman, 14 december 1776
      G. Mus en P. Delbec, 18 september 1776
      O. Heespelink en P. Blonk, 1 september 1777
      D. Houwelinge, 31 juli 1777
      Roermeester, 15 december 1778
    - Stukken betreffende inzake P. Smal soldaat in de comp. van A. van Bijland, 16 november 1778, 8
    - Diverse losse stukken, 1772-1778, 9
  - Diverse., 1779-1783; 72
    - Informatien van diverse personen, 10 november 1780 tot 27 januari 1783, 1
    - Processen., 2
      J.D.E. Halle, K.J. Graaf en J. ter Moolen, 2 augustus 1779
      C. Huijmer, 26 juli 1780
      H. Brandhoff, 11 februari 1780
      J. Plaate, 4 maart 1782
      W. Vermaten, 31 januari 1783
      J. de Vries, 17 februari 1783
      C. Gerritzen, 3 mei 1783
    - Nadere gegevens van J. Bronsgeest, 5-7-1782, 3
    - Procuraties, 3 juli 1779 tot 4 mei 1782, 4
    - Sententie ineen proces civiel, 1780, 5